臺灣高雄地方法院刑事判決　　　　　　　96年度訴字第2659號
公　訴　人　臺灣高雄地方法院檢察署檢察官
被　　　告　甲○○
上列被告因違反毒品危害防制條例案件，經檢察官提起公訴（96
年度毒偵字第4386號、第4550號），本院合議庭裁定由受命法官
獨任進行簡式審判程序，判決如下：
    主  文
甲○○施用第一級毒品，累犯，處有期徒刑玖月，扣案之第一級
毒品海洛因壹包（驗後淨重零點壹貳柒公克），沒收銷燬之；又
施用第二級毒品，累犯，處有期徒刑肆月，扣案之第二級毒品甲
基安非他命壹包（驗後淨重零點零參柒公克），沒收銷燬之。應
執行有期徒刑壹年，扣案之第一級毒品海洛因壹包（驗後淨重零
點壹貳柒公克），第二級毒品甲基安非他命壹包（驗後淨重零點
零參柒公克），均沒收銷燬之。
    事  實
一、甲○○前因施用毒品案件，經本院裁定送觀察、勒戒後，認
    有繼續施用之傾向而再裁定令入戒治處所施以強制戒治，於
    民國91年11月22日執行完畢；又因犯竊盜、脫逃等罪，經本
    院分別判處有期徒刑8 月、3 月、3 月確定，並定應執行刑
    1 年，甫於95年8 月6 日縮刑期滿執行完畢，猶不知悔改。
    竟仍於前揭觀察勒戒、強制戒治執行完畢後5 年內，復分別
    基於施用第一、二級毒品之犯意，分別於96年4 月25日下午
    1 時許以及同日下午3 時許，在高雄市鼓山區○○○路2017
    號7 樓之2 住處房間內，以針筒注射以及玻璃球燒烤之方式
    ，施用第一級毒品海洛因以及第二級毒品甲基安非他命各1
    次。嗣分別於下列時、地為警查獲：
（一）於96年4 月26日晚上6 時35分許，在高雄市○○區○○路
      15號前因形跡可疑為警盤查，經警徵得其同意採集其尿液
      送檢驗，結果呈第一級毒品海洛因代謝後嗎啡之陽性反應
      以及第二級毒品甲基安非他命之陽性反應，方查知上情。
      並扣得第一級毒品海洛因1 包（毛重0.35公克，驗後淨重
      0.127 公克）以及第二級毒品甲基安非他命1 包（毛重
      0.2 公克，驗後淨重0.037 公克）。
（二）於96年4 月27日下午3 時許，因係毒品管制人口，經警通
      知其到場採集其尿液送檢驗，結果呈第一級毒品海洛因代
      謝後嗎啡之陽性反應，方查知上情。
二、案經高雄市政府警察局鼓山分局移送臺灣高雄地方法院檢察
    署檢察官偵查起訴。
    理  由
一、本件被告甲○○所犯為死刑、無期徒刑或最輕本刑為3 年以
    上有期徒刑以外之罪，其於準備程序中就被訴事實為有罪之
    陳述，經法官告知簡式審判程序之旨，並聽取公訴人及被告
    之意見後，依刑事訴訟法第273 條之1 第1 項規定，裁定由
    受命法官獨任進行簡式審判程序，合先敘明。
二、上揭事實，業據被告甲○○於本院審理中坦承不諱，且其分
    別於96年4 月26日、27日所採驗之尿液，經送往高雄市立凱
    旋醫院以GC/MS 方法（氣相層析/ 質譜儀法）檢驗，結果均
    確呈海洛因代謝後嗎啡之陽性反應以及甲基安非他命之陽性
    反應，此有該醫院96年5 月7 日濫用藥物尿液檢驗報告2 紙
    在卷可稽，足認被告上開自白確與事實相符，洵堪採為論罪
    科刑之依據。又被告前因施用毒品案件，經本院裁定送觀察
    、勒戒後，認有繼續施用之傾向而再裁定令入戒治處所強制
    戒治，於91年11月22日執行完畢等情，有臺灣高等法院被告
    前案紀錄表1 紙附卷可查，其於觀察勒戒、強制戒治執行完
    畢釋放後5 年內再犯本件施用第一、二級毒品之罪，自應依
    法論罪科刑。是本件事證明確，被告犯行堪予認定。
三、按海洛因係屬毒品危害防制條例第2 條第2 項第1 款所稱之
    第一級毒品，甲基安非他命為同條例第2 條第2 項第2 款所
    稱之第2 級毒品，依法均不得施用。核被告甲○○所為，係
    犯毒品危害防制條例第10條第1 項之施用第一級毒品罪及同
    條例第10條第2 項之施用第二級毒品罪。其持有海洛因及甲
    基安非他命後，進而施用，其持有海洛因及甲基安非他命之
    低度行為應被其施用之高度行為所吸收，均不另論罪。又其
    所犯上開2 罪間，犯意各別，罪名互異，應予分論併罰。另
    被告前因犯竊盜、脫逃等罪，經本院分別判處有期徒刑8 月
    、3 月、3 月確定，並定應執行刑1 年，甫於95年8 月6 日
    縮刑期滿執行完畢等情，有臺灣高等法院被告前案紀錄表1
    份附卷可稽。其於前開有期徒刑執行完畢後5 年內，再故意
    犯本件有期徒刑以上之罪，為累犯，均應依刑法第47條第1
    項之規定加重其刑。爰審酌被告前已因施用毒品案件經觀察
    勒戒、強制戒治後，本應徹底戒除毒癮，不料其竟仍繼續施
    用毒品，已如上述，顯見其並無戒除毒害之決心，量刑自不
    宜從寬；惟念其犯後坦承犯行，且施用毒品乃自戕一己之身
    體健康，並具有病患性人格之特質，其行為本身對社會所造
    成之危害並非直接、鉅大等一切情狀，分別量處如主文所示
    之刑，並定其應執行刑，以資懲儆。
四、扣案之白粉2 包（毛重分別為0.35公克、0.2 公克），經送
    鑑驗結果，確分別含第一級毒品海洛因（驗後淨重為0.127
    公克）、第二級毒品甲基安非他命（驗後淨重為0.037 公克
    ）之成分，有高雄市立凱旋醫院96年6 月11日高市凱醫驗字
    第4266號濫用藥物成品檢驗鑑定書、高雄醫學大學附設中和
    紀念醫院0000-000號檢驗報告各1 紙在卷可按，均應依毒品
    危害防制條例第18條第1 項前段宣告沒收銷燬之，而其上之
    包裝袋應殘留有些微毒品，客觀上無法析離，均應視同毒品
    併宣告沒收銷燬，至送驗耗損部分因已滅失，爰不另宣告沒
    收銷燬。
據上論斷，應依刑事訴訟法第273 條之1 第1 項、第284 條之1
、第299 條第1 項前段，毒品危害防制條例第10條第1 項、第2
項、第18條第1 項前段，刑法第11條前段、第47條第1 項、第51
條第5 款，判決如主文。
本案經檢察官乙○○到庭執行職務
中　　華　　民　　國　　96　　年　   7　　月  　31  　日
                  刑事第八庭  法  官　王俊彥
以上正本證明與原本無異。
如不服本判決應於收受本判決後10日內向本院提出上訴書狀，並
應敘述具體理由，如未敘述上訴理由者，應於上訴期間屆滿後20
日內補提理由書狀於本院（均須按他造當事人之人數附繕本）「
切勿逕送上級法院」。
中　　華　　民　　國　　96　　年　　7 　　月　　31　　日
　　　　　　　　　　　　　　  書記官  鄭永媚
附錄本案論罪法條：
毒品危害防制條例第10條第1項、第2項
施用第一級毒品者，處6 月以上5 年以下有期徒刑。
施用第二級毒品者，處3 年以下有期徒刑。
